【裁判字號】    97,易,318
【裁判日期】    970527
【裁判案由】    竊盜
【裁判全文】
臺灣新竹地方法院刑事判決             97年度易字第318號
公  訴  人  臺灣新竹地方法院檢察署檢察官
被      告  乙○○
上列被告因竊盜案件，經檢察官提起公訴（97年度偵字第2202號
），本院裁定進行簡式審判程序，並判決如下：
    主    文
乙○○竊盜，累犯，處有期徒刑陸月；又攜帶兇器毀壞門扇竊盜
，累犯，處有期徒刑捌月。扣案之一字起子壹支，沒收。應執行
有期徒刑壹年。扣案之一字起子壹支，沒收。
    事    實
一、
(一)、乙○○前有竊盜、強奪等前科紀錄，於民國96年間因搶奪案
    件，經本院以96年度訴字第381 號判決分別判處有期徒刑10
    月、10月確定，經減刑為5月、5月後，定應執行刑為有期徒
    刑9月，於97年1月7日縮刑期滿執行完畢。
(二)、乙○○仍不知戒慎其行，竟意圖為自己不法之所有，於97年
    2月19日，在桃園縣楊梅鎮○○街230號前，見丙○○所有車
    牌號碼 9FE-205號重型機車鑰匙未取下之際，以開啟機車電
    門方式，竊取9FE-205號重型機車【價值新臺幣（下同）5萬
    元】，得手後供己作為代步工具；復意圖為自己不法之所有
    ，於97年3月25日上午10時許，見新竹縣北埔鄉○○村○鄰○
    ○街44號無人看管之際，以其所有客觀上足以傷害人生命、
    身體，可供兇器使用之一字型起子，毀損該住處之鐵捲門鎖
    後，侵入該住處內（侵入住宅及毀損部分，未據告訴），竊
    取甲○○所有之存錢筒乙個（內有零錢約1,500 元）。嗣於
    97年3月25日下午1 時20分，在新竹縣竹東鎮○○路○段慈善
    堂對面土地公廟內查獲，並扣得一字型起子乙支及 9FE-605
    號重型機車、機車鑰匙2 支（已發還丙○○）、存錢筒乙個
    、現金1,500元（已發還甲○○）。
二、案經丙○○訴由新竹縣警察局竹東分局報告臺灣新竹地方法
    院檢察署檢察官偵查起訴。
    理    由
一、本件被告乙○○所犯加重竊盜罪，均非死刑、無期徒刑、最
    輕本刑為3 年以上有期徒刑之罪，被告於本院準備程序進行
    中，就被訴事實為有罪之陳述，經本院認合於刑事訴訟法第
    273條之1第1項之規定，裁定進行簡式審判程序。
二、上揭事實，業據被告於本院準備程序及簡式審判程序中坦白
    承認，核與告訴人丙○○、被害人余光武、甲○○等人於警
    詢中指述遭竊情節大致相符，並有贓物認領保管單2 紙（見
    偵卷第20頁、58頁）、照片15 張（見偵卷第21之1頁至27頁
    、第60頁）、新竹縣政府警察局車輛尋獲電腦輸入單、新竹
    縣政府輛協尋電腦輸入單、失車紀錄各乙紙（見偵卷第36頁
    至38頁）在卷可參，此外，復有扣案之一字起子足資佐證。
    是認被告之自白，應與事實相符，堪予採信，本件事證明確
    ，被告犯行堪以認定，應依法論科。
三、論罪：
(一)、按刑法第321條第1項第3 款之攜帶兇器竊盜罪，係以行為人
    攜帶兇器竊盜為其加重條件，此所謂兇器，其種類並無限制
    ，凡客觀上足對人之生命、身體、安全構成威脅，具有危險
    性之兇器均屬之，且祇須行竊時攜帶此種具有危險性之兇器
    為已足，並不以攜帶之初有行兇之意圖為必要（最高法院79
    年度臺上字第5253號判例參照）。又被告以其所有之一字起
    子毀損新竹縣北埔鄉○○村○ 鄰○○街44號房屋之鐵門，自
    亦符合刑法第321條第1項第2款所謂「毀壞門扇」之要件。
(二)、被告所犯上開竊盜、加重竊盜之犯行，犯意各別，行為互殊
    ，犯罪地點及被害人等亦均不相同，應予分論併罰。
四、科刑：
(一)、被告前因搶奪案件，經本院以96年度訴字第381 號判決分別
    判處有期徒刑10月、10月確定，經減刑為5月、5月後，定應
    執行刑為有期徒刑9月，於97年1月7 日縮刑期滿執行完畢等
    情，有臺灣高等法院被告前案紀錄表乙份在卷可參，其於受
    刑之執行完畢後，5 年以內故意再犯上開有期徒刑以上之罪
    ，為累犯，應依刑法第47條第1項之規定加重其刑。
(二)、審酌被告素行不佳，前有財產犯罪之前科紀錄，且被告甫於
    97年1月7日出監，竟不知戒慎其行，因缺錢花用而行竊盜，
    顯不尊重他人財產權益之犯罪動機與目的、攜帶兇器竊盜之
    手段危害性非輕，惟竊盜所得財物非鉅，已分別發還告訴人
    丙○○及被害人甲○○，且於本院審理時坦認全部犯行之犯
    罪後態度等一切情狀，量處如主文所示之刑，並定其應執行
    刑，以資懲儆。
(三)、扣案一字起子，為被告所有供其加重竊盜犯行所用之物，業
    據被告供承在卷，應均依刑法第38條第1項第2款之規定宣告
    沒收。
五、據上論斷，應依刑事訴訟法第273條之1第1 項、第299條第1
    項前段，刑法第320條第1項、第321條第1項第2 款、第3款、
    第38條第1項第2款、第47條第1項、第51條第5款，判決如主
    文。
本案經檢察官王唯怡到庭執行職務。
中    華    民    國    97    年    5     月    27    日
                  刑事第三庭  法  官  林惠君
以上正本證明與原本無異。
如不服本判決，應於收受本判決後10日內向本院提出上訴書狀。
上訴書狀應敘述具體理由，未敘述上訴理由者，應於上訴期間屆
滿後20日內補提理由書狀於本院（均須按他造當事人之人數附繕
本，並請勿「逕送上級法院」）。
中    華    民    國    97    年    5     月    27    日
                              書記官  蔣淑君
附錄本案論罪科刑法條：
刑法第320條第1項
意圖為自己或第三人不法之所有，而竊取他人之動產者，為竊盜
罪，處5年以下有期徒刑、拘役或5百元以下罰金。
刑法第321條第1項第3款
犯竊盜罪而有左列情形之一者，處6月以上、5年以下有期徒刑：
二 毀越門扇、牆垣或其他安全設備而犯之者。
三 攜帶兇器而犯之者。


司法院資訊處製作；財團法人民間司法改革基金會備份。
